臺灣臺南地方法院民事裁定
111年度小上字第41號
上  訴  人  徐浩城  
被  上訴人  明台產物保險股份有限公司

法定代理人  松延洋介


上列當事人間請求侵權行為損害賠償（交通）事件，上訴人對於
民國111年6月10日本院新市簡易庭第一審判決（111年度新小字
第335號）提起上訴，本院裁定如下：
    主  文
上訴駁回。
第二審訴訟費用新臺幣壹仟伍佰元由上訴人負擔。
    理  由
一、按對於小額程序之第一審裁判之上訴或抗告，非以其違背法
    令為理由，不得為之；上訴狀內應記載上訴理由，表明下列
    各款事項︰一、原判決所違背之法令及其具體內容，二、依
    訴訟資料可認為原判決有違背法令之具體事實；又判決不適
    用法規或適用不當者，為違背法令；有民事訴訟法第469條
    第1款至第5款所列事由時，其判決當然為違背法令；而上訴
    不合法者，第二審法院應以裁定駁回之；前開規定，於小額
    事件之上訴程序均準用之，民事訴訟法第436條之24第2項、
    第436條之25、第468條、第469條、第444條第1項前段及第4
    36條之32第2項分別定有明文。次按當事人對於小額程序之
    第一審判決提起上訴，如依民事訴訟法第468條規定，以第
    一審判決有不適用法規或適用法規不當為上訴理由時，其上
    訴狀或理由書應有具體之指摘，並揭示該法規之條項或其內
    容，若係成文法以外之法則，應揭示該法則之旨趣，倘為司
    法院解釋或最高法院之判例，則應揭示該判解之字號或其內
    容；如依民事訴訟法第469條第1款至第5款所列事由提起上
    訴者，其上訴狀或理由書應揭示合於該條款之事實，上訴狀
    或理由書如未依此項方法表明者，即難認為已對原審判決之
    違背法令有具體之指摘，其上訴自難認為合法。
二、本件上訴意旨略以：被上訴人為什麼要到法律追訴期再提告
    ，也沒有先調解？如果事主沒有同意，保險公司可以提告嗎
    ？公文（指起訴書）寫要賠近新臺幣（下同）2萬元，到法
    院就說7千多元？事主是以估價單來做理賠的嗎？
三、經查，本件被上訴人請求上訴人給付之金額為7,224元，其
    訴訟標的金額在100,000元以下，自應適用民事訴訟法第436
    條之8小額訴訟程序之規定，則依同法第436條之24第2項、
    第436條之25、第471條第1項規定，非以原判決違背法令為
    理由，不得上訴，且上訴狀應記載上訴理由，並表明原判決
    所違背之法令及其具體內容，始合上訴程式。本件上訴人對
    於原審判決提起上訴，惟核其上訴理由，係就原審取捨證據
    、認定事實之職權行使，泛言原判決之論斷違法，並未依前
    揭意旨具體說明原判決有何違反上開法令之內容，暨依訴訟
    資料合於該違背法令之具體事實，揆諸上開說明，自不得謂
    已合法表明上訴理由，從而，本件上訴人之上訴為不合法，
    應予裁定駁回。本件小額事件之上訴既經駁回，第二審訴訟
    費用1,500元應由敗訴之上訴人負擔，爰確定如主文第2項所
    示。
四、據上論結，本件上訴為不合法，依民事訴訟法第436條之24
    第2項、第436條之32第2項、第444條第1項前段、第95條、
    第78條，裁定如主文。
中　　華　　民　　國　　111 　年　　8 　　月　　1 　　日

                民事第二庭    審判長法　官　林福來

                                    法　官　王參和

                                    法　官　蘇正賢
正本係照原本作成。
不得抗告
中　　華　　民　　國　　111 　年　　8 　　月　　1 　　日
                                    書記官　林容淑